【裁判字號】    99,台上,1672
【裁判日期】    990325
【裁判案由】    違反槍砲彈藥刀械管制條例
【裁判全文】
最高法院刑事判決            九十九年度台上字第一六七二號
上  訴  人  甲○○
上列上訴人因違反槍砲彈藥刀械管制條例案件，不服台灣高等法
院台中分院中華民國九十九年一月十九日第二審判決（九十八年
度上訴字第二五五五號，起訴案號：台灣彰化地方法院檢察署九
十七年度偵字第一一三二八號），提起上訴，本院判決如下：
    主  文
上訴駁回。
    理  由
按刑事訴訟法第三百七十七條規定，上訴於第三審法院，非以判
決違背法令為理由，不得為之。是提起第三審上訴，應以原判決
違背法令為理由，係屬法定要件。如果上訴理由書狀並未依據卷
內訴訟資料，具體指摘原判決不適用何種法則或如何適用不當，
或所指摘原判決違法情事，顯與法律規定得為第三審上訴理由之
違法情形，不相適合時，均應認其上訴為違背法律上之程式，予
以駁回。本件原判決維持第一審論處上訴人甲○○未經許可，持
有可發射子彈具有殺傷力之改造手槍罪刑之判決，駁回其在第二
審之上訴，已敘明所憑之證據及認定之理由，從形式上觀察，並
無違背法令之情形存在。查扣案之手槍經內政部警政署刑事警察
局鑑定結果，認係仿ＢＥＲＥＴＴＡ廠九二ＦＳ型半自動手槍製
造之槍枝，換裝土造金屬槍管而成，經檢視欠缺楔型塊，惟仍可
供擊發適用子彈使用，具有殺傷力，有槍彈鑑定書可稽。復據該
局函稱扣案之手槍係採國、內外槍彈鑑定領域共同認可之「性能
檢驗法」鑑定，確認具有殺傷力無誤，考量正確、合法及安全等
原則，無須另以「動能測試法」進行試射之必要；而原判決另依
鑑定證人張尊評之證詞敘明：槍枝發射之彈丸單位面積動能與適
用子彈裝填之火藥量有關，扣案槍枝雖欠缺楔形塊，僅會影響適
用子彈，並不影響擊發功能，因認扣案槍枝確具有殺傷力，上訴
人非法持有之，該當於槍砲彈藥刀械管制條例第八條第四項之構
成要件。所為證據之取捨及判斷，核無不合，亦無調查未盡之違
法；又刑法第五十九條之酌量減輕其刑，必須犯罪另有特殊之原
因與環境等情狀，在客觀上足以引起一般同情，認即科以最低度
刑仍嫌過重者，始有適用。至緩刑之宣告，除應具備一定之條件
外，並須有可認為以暫不執行為適當之情形，始得為之。原判決
業已敘明上訴人之犯罪情狀，查無可資憫恕之處；至其素行良好
及家庭狀況，亦無以暫不執行為適當情事，而未予減輕其刑及諭
知緩刑，所為刑罰裁量權之適法行使，仍無不當。上訴意旨未依
據卷證資料，具體指摘原判決如何違背法令，置原判決之論敘於
不顧，仍執陳詞，對原審採證認事量刑之職權行使，再事爭辯，
難謂已符合首揭法定上訴要件，其上訴違背法律上之程式，應予
駁回。
據上論結，應依刑事訴訟法第三百九十五條前段，判決如主文。
中    華    民    國  九十九  年    三    月  二十五  日
                      最高法院刑事第十庭
                          審判長法官  花  滿  堂
                                法官  黃  正  興
                                法官  陳  東  誥
                                法官  林  錦  芳
                                法官  洪  昌  宏
本件正本證明與原本無異
                                      書  記  官
中    華    民    國  九十九  年    三    月  二十九  日
                                                       s

司法院資訊處製作；財團法人民間司法改革基金會備份。
